# 可抵扣亏损确认需考虑未来重复发生的原因？

提问人：快枪 时间：2012-04-22 09:27:24
可抵扣亏损和税款抵减相关的递延所得税资产，其确认条件与其他可抵扣暂时性差异产生的递延所得税资产相同，在估计未来期间是否能够产生足够的应纳税所得额用以利用该部分可抵扣亏损或税款抵减时。但准则规定在估计未来应考虑相关因素的影响，其中一个因素是：可抵扣亏损是否产生于一些在未来期间不可能重复发生的特殊原因。
不知这一条应如何理解？如果都是因生产经营而产生亏损，应该不影响递延所得税确认吧？这个特殊原因是指什么呢？

回答人：chenyiwei
就可抵扣亏损确认递延所得税资产，一个基本条件是未来的税前弥补期间内预计可产生足够的应纳税所得额。你说的“可抵扣亏损是否产生于一些在未来期间不可能重复发生的特殊原因”就是在判断未来的税前弥补期间内能否产生足够的应纳税所得额时的考虑因素之一。例如，目前的亏损是由于行业整体形势较差，预计若干年内不会有根本的改变，因此预计未来继续亏损的可能性较大，未来亏损弥补期间可产生足够应纳税所得额的可能性也就相应小了。

提问人：woshiguanggao 时间：2014-07-02 13:24:15
根据可抵扣亏损确认递延所得税资产时，账务处理是借：递延所得税资产，贷：所得税费用。这时会调增最终的净利润，应该怎么理解这块多出的净利润？

回答人：chenyiwei
基于资产负债表观，这里的净利润（贷所得税费用）代表经济资源的流入，即预计因为未来的亏损弥补而可以少交的所得税。